臺灣高雄地方法院民事裁定　　　　　　96年度財管字第18 號
聲　請　人　彰化商業銀行股份有限公司
法定代理人　乙○○
代　理　人　丁○○
相　對　人　箱根貿易有限公司
法定代理人　甲○○（已死亡）
聲請人聲請選任相對人臨時管理人事件，本院裁定如下：
    主  文
選任陳拓元（原名丙○○，民國○○年○ 月○○日生，身分證統一編
號：Ｚ000000000號，住高雄市三民區○○○路611 巷62號）為相
對人之臨時管理人。
聲請程序費用新台幣壹仟元由相對人箱根貿易有限公司負擔。
    理  由
一、按，「董事會不為或不能行使職權，致公司有受損害之虞時
    ，法院因利害關係人或檢察官之聲請，得選任一人以上之臨
    時管理人，代行董事長及董事會之職權。但不得為不利於公
    司之行為。」，公司法第208 條之1 第1 項定有明文。次按
    ，公司應至少置董事一人執行業務並代表公司，最多置董事
    三人，應經三分之二以上股東之同意，就有行為能力之股東
    中選任之。董事有數人時，得以章程特定一人為董事長，對
    外代表公司。執行業務之董事請假或因故不能行使職權時，
    指定股東一人代理之；未指定代理人者，由股東間互推一人
    代理之；再者，公司法第208 條之1 及第211 條之規定，於
    董事準用之，公司法第108 條定有明文，合先敘明。
二、本件聲請意旨略以：相對人箱根貿易有限公司業經高雄市政
    府91年7 月11日以高市府建二公字第09206100號函廢止公司
    登記在案且其法定代理人甲○○於93年3 月23日死亡，茲因
    相對人所有之不動產現在本院95年執字第22621 號強制執行
    事件執行中，並已依未繼承登記不動產辦理強制執行聯繫辦
    法規定，准由債權人代理辦理繼承登記，惟因其法定繼承人
    業已死亡，致無法進行強制執行程序。依民法1176條第6 項
    及第1178第2 項規定之規定，聲請人可聲請法院選任遺產管
    理人，為此，爰以利害關係人身分，依公司法第108 條準用
    同法第208 條之1 及非訟事件法第183 條之規定，聲請選任
    相對人之臨時管理人等語。
三、經查，聲請人主張之事實，業據其提出有限公司變更登記表
    、戶籍謄本、本院民事執行處95年度執字第22621 號通知等
    為證，堪足採信，故聲請人主張其為相對人之利害關係人，
    而聲請選任臨時管理人，自屬有據。次查，相對人股份資本
    總額為新台幣（下同）10,000,000元，陳拓元（原名丙○○
    ）出資2,500,000 元，為除甲○○外之最大出資股東；另其
    經本院於95年3 月6 日雄院隆家雄96財管18字第10616 號詢
    問其是否有意願擔任相對人之臨時管理人後，迄今並未向本
    院表示其不願意擔任臨時管理人。本院衡諸常情，其對相對
    人之財產及利益關係密切，其本人又擔任股東一職，應無為
    不利於該公司行為之理，故本院認以陳拓元擔任相對人之臨
    時管理人，較為適宜，爰裁定如主文所示。
四、依非訟事件法第183 條第1 項、第21條第2 項、第24條第1
    項、民事訴訟法第78條，裁定如主文。
中　　華　　民　　國　　96　　年　　8 　　月　　31　　日
                  家事法庭法　官　郭文通
上為正本係照原本作成。
如不服本裁定應於送達10日內向本院提出抗告狀，並繳納裁判費
新台幣1,000元。
中　　華　　民　　國　　96　　年　　8 　　月　　31　　日
                          書記官  張琇晴
